【裁判字號】    95,台上,1753
【裁判日期】    950406
【裁判案由】    違反毒品危害防制條例等罪
【裁判全文】
最高法院刑事判決            九十五年度台上字第一七五三號
    上  訴  人  甲○○
                        之2號.
                        （另案於台灣台中監獄執行中）
                乙○○
                        366巷32 號（另案於台灣台中監獄台
                        中分監執行中）
上列上訴人等因違反毒品危害防制條例等罪案件，不服台灣高等
法院台中分院中華民國九十四年十二月二十九日第二審判決（九
十四年度上訴字第二三０八號，起訴案號：台灣台中地方法院檢
察署九十四年度偵字第五九八九、五九九０號），提起上訴，本
院判決如下：
    主  文
原判決關於甲○○、乙○○販賣第一級毒品部分撤銷，發回台灣
高等法院台中分院。
其他上訴駁回。
    理  由
一、撤銷發回部分（即乙○○、甲○○販賣第一級毒品部分）：
本件原判決撤銷第一審關於乙○○、甲○○販賣第一級毒品部分
科刑之判決，改判論處乙○○、甲○○販賣第一級毒品罪刑（均
累犯），固非無見。
惟查：(一)、原判決認定乙○○、甲○○二人自民國九十四年一月
間起至九十四年三月五日止，先由乙○○向姓名年籍不詳綽號「
阿州」之成年男子，以每三十六公克新台幣（下同）十五、六萬
元之代價，販入不詳數量之第一級毒品海洛因後，分裝成為每包
零點貳公克後，共同以每包零點貳公克一千元之代價，先後多次
販賣予葉宗憲、吳基峰、李孟瑋、林億發等成年人等情；惟嗣又
認定乙○○、甲○○先後五次，以每次二千元、一千元、一千元
、一千五百元、一千元之價格販賣予李孟瑋；另先後二次以五百
元、一千元之價格販賣予林億發，就一千五百元、五百元部分，
似非每包一千元，對販賣海洛因之價格前後認定即有矛盾。(二)、
原判決認定乙○○、甲○○二人以門號0000000000、0000000000
、0000000000、0000000000號行動電話，作為與吸用毒品者聯絡
購買第一級毒品海洛因之用，並依毒品危害防制條例第十九條第
一項規定沒收，惟嗣認定渠等販賣海洛因予葉宗憲、吳基峰、李
孟瑋、林億發過程中，均未認定以0000000000行動電話為販賣毒
品之工具，理由欄亦未說明使用0000000000行動電話販賣毒品之
依據，致事實與事實、事實與理由亦有扞格。上訴意旨指摘原判
決不當，非無理由，應認原判決關於乙○○、甲○○販賣第一級
毒品部分有撤銷發回更審之原因。
二、上訴駁回部分（即乙○○持有槍枝部分）：
按刑事訴訟法第三百七十七條規定，上訴於第三審法院，非以判
決違背法令為理由，不得為之。是提起第三審上訴，應以原判決
違背法令為理由，係屬法定要件。如果上訴理由書狀並未依據卷
內訴訟資料，具體指摘原判決不適用何種法則或如何適用不當，
或所指摘原判決違法情事，顯與法律規定得為第三審上訴理由之
違法情形，不相適合時，均應認其上訴為違背法律上之程式，予
以駁回。本件乙○○上訴意旨略稱：乙○○在九十四年一月二十
六日槍砲彈藥刀械管制條例修正，即持有該槍械，並聲請傳訊屋
主及共同被告甲○○，原判決未予傳訊，即有應於審判期日調查
之證據未予調查之違誤。
惟查原判決認定乙○○明知未經中央主管機關許可，不得非法持
有具有殺傷力之槍砲、彈藥，竟為供防身之用，而於九十四年二
、三月間，在台中縣大里市○○路某處，向姓名年籍不詳綽號「
阿洲」之成年男子借得機械性能良好、可發射子彈具有殺傷力之
仿FN廠1910型半自動手槍之改造手槍一支及具有殺傷力之土造子
彈七顆後，將之藏放於台中市○○○街○段四十號五樓之五由乙
○○出資而由甲○○出面承租供乙○○與甲○○共同使用之居所
，而非法持有之。嗣於九十四年三月二十九日十七時許，在上址
為警查獲，並扣得乙○○持有之前開可發射子彈具有殺傷力之改
造手槍一支及土造子彈七顆（其中二顆，經採樣試射，業已滅失
）等情，係以乙○○坦承對於上揭時地持有槍彈，共同被告甲○
○之供述，扣案槍、彈，卷附之照片，內政部警政署刑事警察局
九十四年五月四日刑鑑字第0940050611號槍彈鑑定書等證據，資
為論處乙○○罪刑之依據，並敘明送鑑之槍枝，係由仿FN廠1910
型半自動手槍製造之金屬玩具手槍換裝土造金屬槍管而成之改造
手槍，機械性能良好，可擊發子彈，具有殺傷力；送鑑改造子彈
七顆，均係具直徑約為8.0 ㎜土造金屬彈頭之土造子彈，經採樣
二顆試射，均可擊發，均具有殺傷力，有上開鑑定書可憑等理由
綦詳；其推理、論斷核諸證據法則、經驗法則、論理法則皆無違
背，又持有槍、彈為行為之繼續犯，非狀態之繼續，縱如乙○○
所辯，其係在新法修正前即持有槍、彈，惟其既持續在新法施行
後，始為警查獲，仍應依修正後之規定處斷。原判決未傳訊甲○
○，要無違反調查必要性可言，上訴意旨徒憑己見任意指摘，核
與法律規定得為第三審上訴理由之違法情形不相適合。其上訴違
背法律上之程式，應予駁回。
據上論結，應依刑事訴訟法第三百九十五條前段、第三百九十七
條、第四百零一條，判決如主文。
中    華    民    國  九十五  年    四    月    六    日
                      最高法院刑事第七庭
                          審判長法官  呂  潮  澤
                                法官  吳  昆  仁
                                法官  孫  增  同
                                法官  趙  文  淵
                                法官  吳      燦
      本件正本證明與原本無異
                                      書  記  官
中    華    民    國  九十五  年    四    月    十    日
                                                      Ｑ


司法院資訊處製作；財團法人民間司法改革基金會備份。
